臺灣基隆地方法院刑事判決　　　　　　　　　　　　　九十三年度訴字第四０八號
　　公　訴　人　臺灣基隆地方法院檢察署檢察官
　　被　　　告　乙○○　男　五.
右列被告因搶奪案件，經檢察官提起公訴（九十三年度偵字第二三八九號），本院判
決如左：
    主      文
乙○○意圖為自己不法之所有，而搶奪他人之動產，處有期徒刑陸月，如易科罰金，
以佰元折算壹日。
    事      實
一、緣乙○○於民國九十三年六月二十日下午三時三十分許，本擬向正在基隆市○○
    區○○路六十一號前擺攤之甲○○購買ＡＶＥＲＹ手錶乙支，乃其現金竟未攜帶
    充足；甲○○見狀，遂出聲要求乙○○返還已經其拿在手上把玩之ＡＶＥＲＹ手
    錶，並出手欲取回上開ＡＶＥＲＹ手錶，乃乙○○見此，竟萌生不法所有之意圖
    ，趁甲○○未及防備之機會，迅速扯回已經甲○○抓扯在手上之前揭手錶後轉身
    就跑，以此方式搶奪甲○○之手錶得逞。嗣不詳路人去電報警，員警乃在據報後
    抵達現場，並在乙○○右後褲袋內當場起獲前揭ＡＶＥＲＹ手錶乙支。
二、案經基隆市警察局第一分局報請臺灣基隆地方法院檢察署檢察官偵查起訴。
    理      由
一、訊之被告乙○○固不否認右揭事實，惟矢口否認有何搶奪犯行，辯稱：伊當日雖
    未攜帶充足現金，然伊係在徵得姓名年籍均不詳之友人同意借錢之情形下，始拿
    取被害人甲○○置放在攤位上之手錶把玩；又伊固係尚未付清價款，旋即取走被
    害人之手錶，惟伊此舉之目的，僅係為找尋該名應允借錢之友人，而非係意在搶
    奪被害人之手錶云云。經查：右揭事實，業據證人即被害人甲○○於本院調查時
    結證明確，且為被告所不否認，並有贓物認領保管收據乙紙在卷可佐。被告雖以
    前情置辯，然被告就其所指友人，概稱無從提出其姓名年籍或通訊地址以供本院
    傳訊查考，且證人甲○○亦係到庭結稱：案發當時，僅被告一人向伊買錶，伊並
    未見有其他人在被告旁邊等語，則被告所指友人究否存在？又被告所稱「向友人
    借錢買錶」乙事是否屬實？凡此種種，均已大有可疑；況且，縱認被告辯稱借錢
    買錶乙詞屬實，然被告既然明知自己尚未付款，則在手錶所有權人即被害人出聲
    及出手要求被告返還手錶之際，被告即應先將手錶放下，再前往他處尋找其所指
    之借錢友人，乃被告竟趁被害人未及防備之機會，迅速扯回已經被害人拿取在手
    上之手錶並轉身離開現場，則被告之所為，自屬刑法評價之搶奪行為無疑。綜上
    ，本院因認被告所辯，無非事後卸責之詞，委無足採；本件事證明確，被告搶奪
    犯行，洵堪認定。
二、核被告所為，係犯刑法第三百二十五條第一項之搶奪罪。本院審酌被告犯罪之動
    機、目的、所受之剌激、手段、品行、智識程度、所生之危害及犯罪後之態度，
    並考量本次事件對被害人所造成之傷害及被害人業於本院調查時到庭對被告為宥
    恕等一切情狀，從輕量處如主文所示之刑，以啟自新，併諭知易科罰金之折算標
    準。
據上論斷，應依刑事訴訟法第二百九十九條第一項前段，刑法第三百二十五條第一項
、第四十一條第一項前段，罰金罰鍰提高標準條例第二條，判決如主文。
本案經檢察官王亞樵到庭執行職務。
中      華      民      國      九十三      年      七      月    三十  日
                                臺灣基隆地方法院刑事第四庭
                                    審判長法  官  陳 志 祥
                                          法  官  陳 玉 雲
                                          法  官  王 慧 惠
右正本證明與原本無異。
對於本件判決如有不服，應於收受送達後十日內，向本院提出上訴書狀，上訴於臺灣
高等法院，並按他造當事人之人數附具繕本。
                                          書記官  王 月 娥
中      華      民      國      九十三      年      七      月    三十  日
附錄論罪法條：
中華民國刑法第三百二十五條第一項：
(普通搶奪罪)
意圖為自己或第三人不法之所有，而搶奪他人之動產者，處六月以上五年以下有期徒
刑。
